Inventaris van de familiepapieren van Philippus Antonius Suyskens mede betrekking hebbende op de aanverwante geslachten Wegewaert en Van der Nijpoort, 1625-1741
Nationaal Archief, Den Haag
- Familiepapieren door Philippus Antonius Suyskens geërfd, A.
  - Stukken van Agnes Angela Wegewaert betreffende haar bemoeiingen met de zakelijke belangen, boedels en goederen van verschillende familieleden, IV.
    - De zakelijke belangen van haar moeder, twee zusters en een broer, voorzover niet verband houdende met na te noemen boedels., a.
      - Lijsten van goederen "toebehorende aen mijn mama Maria van der Nijpoort, haer naegelaeten van mijn papasaliger Coenraet Wegewaert", zonder datum.; 36; 2 stukken
        "Alle dese volgende goederen waren noch eygen toebehorende aen mijn mama in 't jaer ons Heeren 1672 in 't eerst van september, wanneer ick uyt den Hagh ben vertrocken naer Cadiz in Spanien".
      - Akte van overeenkomst tussen rector en rectrix van het St. Agnietenklooster te Emmerik enerzijds en de geestelijke juffrouw Wilhelmina Wegewoert anderzijds betreffende haar opneming in het convent-in een kamertje buiten de clausuur-tegen betaling van 1300 gulden en de kwitantie voor de ontvangst van dit bedrag. Afschriften., 1688.; 37; 2 stukken
        Deze afschriften zijn waarschijnlijk door Wilhelmina Wegewaert aan haar zuster Agnes Angela Wegewaert weduwe Suyskens toegezonden.
      - Akte van volmacht van Joan Wegewaert te Cadiz voor zijn zuster Agnes Angela Wegewaertte Utrecht om alle hem toekomende gelden in Holland, Vlaanderen, Brabant etc. te innen en zijn belangen ter zake waar tenemen, Notarieel translaat uit het Spaans. Met een brief van Joan Wegewaert aan zijn voornoemde zuster van 1713., 2 augustus 1697.; 38; 2 stukken
      - Akte van volmacht van Godefrida Theresa Wegewaert voor haar zuster Agnes Angela Wegewaert weduwe Suyskens te 's-Gravenhage om gedurende haar verblijf buitenlands de haar toekomende los-en lijfrenten voor haar te innen, verloden voor Philips de Gols, notaris te Londen, 25 februari 1704.; 39; 1 stuk
    - de boedel van haar man's oom Mr. Cornelis van den Merendonck., b.
      Agnes Angela Wegewaert weduwe Suyskens had renten te Oyen uit deze boedel afkomstig in gemeenschappelijk bezit met de familie Potey.
      - Brief van Paulus Potey te 's-Hertogenbosch aan zijn tante tot verdediging van zijn beleid inzake de renten te Oyen, door hen in gemeenschap bezeten, 4 september 1692.; 40; 1 stuk
      - Onderhandse akte van scheiding en deling van de renten te Oyen uit de boedel van Mr. Cornelis van den Merendonck tussen Agnes Angela Wegewaert weduwe Suyskens enerzijds en Paulus Potey c.s. anderzijds, 30 november 1693.; 41; 1 stuk
      - Laatste rekening van Paulus Potey, advocaat te 's-Hertogenbosch van de door hem gevoerde administratie van de in gemeenschap bezeten renten te Oyen uit de boedel van Mr. Cornelis van den Merendonck, over het tijdvak van, afgelegd ten verzoeke van Agnes Angela Wegewaert weduwe Suyskens te Utrecht; Voor haar bestemd afschrift.; 2 mei 1690-30 november 1693; 7 maart 1695; 42; 1 stuk
        De oorspronkelijke rekening werd getekend door S. van Outheusden als zaakwaarnemer.
    - de boedel van haar oom Hermanus van der Nijpoort., c.
      - Akte van volmacht van Barbara Wegewaert, weduwe Colenbine en Godefrida Theresa Wegewaert voor hun zuster Agnes Angela Wegewaert om namens haar als gerechtigden in de boedel van Hermanus van der Nijpoort alle vereiste rechtshandelingen te verrichten, verleden voor Mr. Philips de Gols, notaris te Londen, 19 februari 1704.; 43; 1 stuk
        Zie ook inventarisnummer 62.
    - de boedel van haar oom Wouterus en haar tante Sibilla van der Nijpoort., d.
      - Inventaris van de boedel van Wouterus van der Nijpoort en zijn tweede echtgenote Maria van Erp, door hen buiten gemeenschap bezeten; met adviezen omtrent de afwikkeling en verdere bijlagen, 1697.; 44; 1 omslag
        Zie ook inventarisnummer 63.
      - "Rekeninge van den uytgifte omtrent 't sterfhuys van oom Wouterus van der Nijpoort" opgesteld door Agnes Angela Wegewaert weduwe Suyskens; met brieven en een declaratie van de procureur J. Vinck te Gorinchem, 1697-1698.; 45; 1 omslag
      - Brief van Willem Wegewaert te Rotterdam aan zijn zuster Agnes Angela Wegewaert weduwe Suyskens te Utrecht om te bedanken voor de fl. 200.- hem gezonden nevens de erkenning van zijn deel uit de erfenis van "oom en maag Niepoort" te hebben ontvangen, 7 juli 1699.; 46; 1 stuk
        Blijkens een aantekening van de geadresseerde betreft het de erfenis van Wouterus van der Nijpoort en diens zuster Sibilla.
    - de boedel van haar aangetrouwde tante Mechteld van der Nijpoort-Van der Laen., e.
      - Akte van volmacht van Agnes Angela Wegewaert te 's-Gravenhage voor haar oom Wouterus van der Nijpoort om de onroerende goederen in de provincie Utrecht door haar van zijn echtgenote Machteld van der Laen onder de last van vruchtgebruik geërfd te verkopen, verleden voor D. van Schoonderwoert, notaris te 's-Gravenhage, Afschrift., 6 september 1672.; 47; 1 stuk
    - de goederen van haar zwager Francisco van Susteren, diens weduwe en kinderen., f.
      - Akten van volmacht van Francisco van Susteren, koopman te Cadiz, voor zijn schoonzuster Agnes Angela Wegewaert te Gorinchem om de hem toebehorende goederen in het gebied van 's-Hertogenbosch en eldersmet name in die waartoe hij als erfgenaam van zijn overleden broer Pieter van Susteren thans alleen gerechtigd is-in bezit te nemen en te beheren, en alle hem toekomende gelden te innen, Notariële translaten uit het Spaans; 1681-1686; 1685 en 1686.; 48; 2 stukken
      - Akte van volmacht van Catharina Josepha Wegewaert, weduwe van Francisco van Susteren, te Cadiz voor haar zuster Agnes Angela Wegewaert weduwe Suyskens te Utrecht om mede ten behoeve van haar minderjarige kinderen alle haar toekomende gelden in Holland, Vlaanderen, Brabant etc. te innen. Afschrift van een notarieel translaat uit het Spaans, 29 maart 1697.; 49; 1 stuk
      - Brieven van Simon van Outheusden te 's-Hertogenbosch aan Agnes Angela Wegewaert weduwe Suyskens te Utrecht over het door hem gevoerde beheer van de goederen der familie van Susteren, en een brief van Agnees van Outheusden dienaangaande van; 1696, 1701, 1702; 1703; 50; 7 stukken
        Op verscheidene brieven aantekeningen van de geadresseerde.
      - Rekeningen en andere stukken betreffende het beheer van de goederen der familie Van Susteren, inzonderheid van een halve hoeve te Esch, benevens een akte, waarbij die halve hoeve werd verkocht, 1638, 1675, 1681-1701.; 51; 1 omslag
        Deze stukken moeten althans ten dele berust hebben onder S. van Outheusden als zaakwaarnemer, met andere woorden de "brieven ende papieren" zijn, die Agnees van Outheusden bijbrief van 28 juni 1703 aan Agnes Angela Wegewaert deed toekomen. (Zie inv. nr. 50.).
      - Brieven van mr. Steven Joan van de Velde dict Honselaer te 's-Hertogenbosch aan Agnes Angela Wegewaert weduwe Suyskens te Utrecht in hoofdzaak handelende over het overdoen van de onderhoudslast van zeker perceel van de Orthense Maasdijk vanwege Catharina Josepha Wegewaert, weduwe van Susteren aan Jacob Teuwissen van Schijndel, met de desbetreffende notariële akte, 1706.; 52; 1 omslag
        Hierbij enkele aantekeningen van de geadresseerde.
  - Stukken van onzekere herkomst, V.
    Het is aannemelijk, dat deze stukken, die zich bij het archief bevonden, tot de familiepapieren behoren, die Philippus Antonius Suyskens heeft geërfd. Het juiste verband tot het archief viel evenwel niet vast te stellen.
    - Akte van schuldbekentenis van Reynier van Wieringhen aan toonder ten bedrage van fl. 1000.-, verleden voor P. van Groenewegen, notaris te 's-Gravenhage, 9 november 1663.; 53; 1 stuk
      Op de akte is aangetekend, dat de verschuldigde rente is betaald in 1664, 1665 en 1666.
    - Onduidelijk gesteld briefje voor Cornelis van der Merendonck (?) bestemd, 6 juni 1664.; 54; 1 stuk
      Aangetroffen bij de papieren van de zaakwaarnemer S. Van Outheusden (inventarisnummer 50). Min of meer toevallig naar het schijnt in het archief terecht gekomen of door een toeval aan de vernietiging van bijbehorende stukken ontsnapt.
    - Brief, waarbij een zekere "jouffrouw Suyskens" wordt toegezonden het van een gewijde kaars, die in de kapel van Loretten zou hebben gebrand, afkomstige "poederken voor bevruchte vrouwspersoonen, om in te nemen als sij in barensnoodt sijn", zonder datum.; 55; 1 stuk
      Het is niet duidelijk voor welke mevrouw Suyskens deze brief bedoeld is, hoewel men aan Agnes Angela Wegewaert zou kunnen denken.
    - Kwitantie van dokter De Quavere voor de heer Susquens wegens het "curere van een danseuruse rode loep", zonder datum.; 56; 1 stuk
      Het is niet duidelijk voor welke heer Suyskens deze kwitantie bedoeld is.
- Persoonlijke papieren van Philippus Antonius Suyskens., B.
  - Stukken van Philippus Antonius Suyskens betreffende zijn bemoeiingen met de boedels van een tweetal familieleden, I.
    - De afwikkeling als executeur-testamentair van de boedel van zijn oudoom Hermanus van der Nijpoort., a.
      - Uitspraak van het Hof van Holland in een geschil tussen Michiel du Mortier en Philippus Antonius Suyskens over het door eerstgenoemde geweigerde executeurschap van het testament van Hermanus van der Nijpoort, met het verbaal van de commissarissen van het Hof, februari 1704.; 57; 2 stukken
      - Inventaris van de nalatenschap van Hermanus van der Nijpoort opgemaakt door Nicolaas van Aken, notaris te 's-Gravenhage, 7 maart 1704.; 58; 1 stuk
      - Memorie over het gewicht en de waarde van het zilver hetwelk zich onder de boedel van Hermanus van der Nijpoort bevond, (1704).; 59; 1 stuk
      - Rechtskundig advies door Philippus Antonius Suyskens ingewonnen met betrekking tot enigepunten uit het testament van Hermanus van der Nijpoort, (1704).; 60; 1 stuk
      - Memories van Philippus Antonius Suyskens over hetgeen hij als executeur-testamentair had ontvangen en uitgegeven, met bijbehorende kwitanties, februari 1704-september 1706.; 61; 11 stukken
      - Onderhandse akte van Agnes Angela Wegewaert weduwe Suyskens waarbij zij zich mede namens haar broer en zusters akkoord verklaart met hetgeen hen uit de nalatenschap van hun oom Hermanus van der Nijpoort voorlopig was toebedeeld, 1 mei 1704.; 62; 1 stuk
        Zie ook inventarisnummer 43.
    - De boedel van zijn oudoom Wouterus van der Nijpoort., b.
      - Brief van Agnes Angela Wegewaert weduwe Suyskens aan haar zoon Philippus Antonius Suyskens waarin zij mededeling doet van het overlijden van haar oom Wouterus van der Nijpoort en van haar bevindingen in het sterfhuis, 28 april 1697.; 63; 1 stuk
        Zie ook inventarisnummer 44.
  - Aantekeningen van Philippus Antonius Suyskens over familie aangelegenheden en particuliere zaken, II.
    - Aan tekeningen van Philippus Antonius Suyskens over diverse onderwerpen als "memorie van eenige goede boeken; veelderhanden remedien voor verschijde quaalen en ziektens" aangevuld met aantekeningen over eigen en aanverwante familie, 17e en begin 18e eeuw.; 64; 1 deeltje
    - "Eenige aanteekeninge door Philippus Antonius Suyskens in 't jaar 1728: Korte genealogie of geslagtregister van mijn vaders kant", 1575-1728.; 65; 2 deeltjes in 1 pak
    - "Eenige aanteekeninge door Philippus Antonius Suyskens in 't jaar 1728: Korte genealogie of geslagtregister van mijn moeders kant", 1615-1728.; 66; 3 deeltjes in 1 pak
    - Genealogische aantekeningen van Philippus Antonius Suyskens in tabelvorm van de families: Suyskens, Wegewaert, d'Everdinge van der Nijpoort, Van den Merendonck, Van Susteren, Potey, Vechel en van Zijl, 1509-1730.; 67; 1 omslag
    - Brievenboek, bevattende afschriften en uittreksels door Philippus Antonius Suyskens vervaardigd van brieven van Philippus van Hulten te Amsterdam aan zijn vader Cornelis Suyskens te Cadiz in Spanje en van zijn oom Francisco van Susteren aan zijn moeder Agnes Angela Wegewaert weduwe Suyskens alsmede van een brief van Alida van Hulten, echtgenote van Hermanus van der Nijpoort, aan haar broer Philippus van Hulten, 1671-1688.; 68; 1 deeltje
    - Aantekeningen van Philippus A. Suyskens vermeldende waar zijn moeder Agnes Angela Wegewaert weduwe Suyskens sedert haar terugkomst uit Spanje met haar vier kinderen heeft gewoond, de huur die zij betaalde en over de dienstmeisjes die bij haar in betrekking waren, met soortgelijke aantekeningen betreffende hemzelf toen hij na het overlijden van zijn moeder in 1723 in Utrecht bleef wonen, 1680-1729.; 69; 1 omslag
    - Aantekeningen van Philippus Antonius Suyskens over "het canonierschap" en het aantal stukken geschut welke zijn oudoom Hermanus van der Nijpoort aan de Staten-Generaal, staten van Holland, de Oost-en Westindischecompagnie en aan particulieren had geleverd met bijzonderheden over het gewicht en de fabricagekosten van deze stukken, 1667-1704.; 70; 2 deeltjes en 7 katernen in 1 pak
    - Aantekeningen van Philippus Antonius Suyskens over de loterijen waarin hij meespeelde, 1695-1730.; 71; 1 deeltje
    - Memories over de vererving van de aan de Grafelijkheid van Holland leenroerige hofstad "Groot Haesebroek" te Wassenaar, met een ingekomen advies daaromtrent, (1720).; 72; 3 stukken
      Deze hofstad was door Hermanus van der Nijpoort in 1679 voor fl. 16.200 gekocht.
    - Dagboeken van Philippus Antonius Suyskens onder de titel "Anteekening van het gepasseerde zedert mijn komst alhier buyten op Groot Haesbroek", 1730-1740.; 73
    - "Voornaamste pointen en oorsaake van onse rusie met Pieter Janse de Haes en sijn huysvrouw Crijntje Leendertse Rommerswal", (1731).; 74; 4 katernen
      Pieter Janse de Haes was als boer werkzaam op de landerijen die tot de hofstede "Groot Haesebroek" behoorden.
  - Aantekeningen van Philippus Antonius Suyskens over verschillende onderwerpen, III.
    Voor de verhandeling van het Canonierschap zie inv. nr. 70.
    - "Annotata quadam in physiologiam Danielis Voetii excerpta ex ore clarissimi viri Gerardi de Vries et Joannis Luijtsii, professoribus philosophie in accademia Ultrajectina anno 1692", 75; 1 deeltje
      De professoren Gerardus de Vries en Johannes Luyts waren de docenten van Philippus Antonius Suyskens aan de Universiteit van Utrecht. Vóór- en achterin enkele aantekeningen over geschutgieters en gietloon.
    - Aantekeningen van Philippus Antonius Suyskens met afschriften van verschillende stukken over de geschillen in de R.K. kerk, 1702-1709.; 76; 1 omslag
      Hierbij twee persiflerende gedichten.
    - Aantekeningen van Philippus Antonius Suyskens overgenomen van wijlen zijn broer Paulus Suyskens over gebeurtenissen in hun woonplaats te Utrecht van, 1711-1723; 77; 1 deeltje
      Oorspronkelijk het laatste van een serie van acht. Zie Inleiding onderdeel Selectie en Vernietiging onder no. 5.
    - Beschrijving der stad Utrecht door Philippus Antonius Suyskens met een supplement over "de wallen, de Toorens daarop en de bolwerken "poorten, grachten, bruggen, markten en andere publieke plaatsen, (ca. 1723).; 78; 4 deeltjes in 1 pak
      Wellicht uit aantekeningen van wijlen Paulus Suyskens overgenomen evenals inv. no. 77.
    - Aantekeningen van Philippus Antonius Suyskens over de verponding van heerlijke goederen, huizen en landerijen onder Wassenaar, zoals die werd vastgesteld in de jaren 1628-1634, (ca. 1725).; 79; 2 katerns
    - Aantekeningen van Philippus Antonius Suyskens uit Anthonius Matheus "Fata et Fundationes Ecclesiorum Trajectentium" en andere werken van dezelfde schrijver, uit Ignatius Walvis "Beschrijving van der Goude", uit Adrianus Pars "Catwijkse outheeden", uit Van Heussen "Batavia Sacra en "Historia Episcopatuum Belgii" o.a. over Wassenaar met aan de keerzijde "Manier van ordinaar te procedeeren voor den Hove van Uijtrecht in Justitie", (ca. 1720 á 1725).; 80; 1 deeltje
- Aanhangsel, C.
  - Inventaris van de familiepapieren en manuscripten van Mr. Philippus Antonius Suyskens zoals deze werden aangetroffen in zijn insolvente boedel, (1773).; 81
    Zie inleiding, onderdeel Selectie en Vernietiging.
  - Brief van G.R. Kinschot te Delft aan de curator Joan Gijbelant, baljuw en schout van Wassenaar en Zuidwijk, over de verkoop van manuscripten rakende de stad Utrecht uit de insolvente boedel van Mr. Philippus Antonius Suyskens, 24 mei 1742.; 82; 1 stuk